
---
title: "엔터테인먼트 시장분석"
author: "kimsubin"
date: "2023-06-20"
output:
  html_document:
    toc: yes
---



```{r setup, include=FALSE}
knitr::opts_chunk$set(echo = TRUE)

library(rvest)
library(readr)
library(tidyverse)
library(RSelenium)
library(ggplot2)
library(dplyr)
library(ggrepel)
library(gridExtra)
```


```{r cars, include = FALSE}
# 테이블 불러오기
enter <- read_csv("enter_dt/enter.csv")
```

***
#### 목차
```
1. 유보율 (기업의 안전성) 
2. ROE (기업의 자본효율성)
3. 유보율과 ROE (기업의 미래성장성)
4. 외국인소진율 
```
***
### 1. 유보율 : (잉여금/납입자본금) * 100 으로, 기업 내 잉여금 비율
> **유보율이 높다 = 잉여금 즉 기업에 남는 돈이 많다** (기업의 자금 동원력이 크다)  
- 자금이 많기에 **재무구조가 탄탄, 신규 사업에 유리**  
- 보통 유보율이 1000% 이상인 기업이 초보자들이 투자하기에 적합


```{r start, echo = FALSE}
####유보율
enter$유보율<- gsub(",","",enter$유보율)
enter$유보율<- as.numeric(enter$유보율)
top_a <- head(enter[order(-enter$유보율), ], 7)

# 유보율 분포 시각화
ggplot(top_a, aes(x = 종목명, y = 유보율, label = paste(종목명,유보율))) +
  geom_text_repel() +
  geom_jitter(width = 0.1, height = 0, color = "pink") +
  labs(title = "유보율 분포", x = "", y = "유보율") +
  theme(axis.text.x = element_blank(), axis.ticks.x = element_blank())
```

##### 기업의 규모,가치 나타내는 지표들과 상관관계 분석

##### - 시가총액 : 회사 총 주식 가격들 합친 금액(종목의 발행주식수 * 종목 주가)  
##### - 자산총계 : 총 자산 (자산 = 부채+ 자본)

```{r max, include = FALSE}
############# 상관 분석
correlation <- cor(enter[, c("시가총액", "유보율", "자산총계")])
```

```{r maxx, echo = FALSE}
print(correlation)
```

```{r carss, echo=FALSE}
####시가총액
# 시가총액 변수를 숫자형으로 변환
enter$시가총액<- as.numeric(enter$시가총액)
top_c <- head(enter[order(-enter$시가총액), ], 7)

####자산총계
enter$자산총계 <- as.numeric(enter$자산총계)
top_d <- head(enter[order(-enter$자산총계), ], 7)
```

```{r nine, echo=FALSE}
plot1 <-ggplot(top_c, aes(x = 종목명, y = 시가총액, label = sprintf("%s %.1f", 종목명, 시가총액))) +
  geom_text_repel() +
  geom_jitter(width = 0.1, height = 0, color = "orange") +
  labs(title = "시가총액 분포", x = "", y = "시가총액") +
  theme(axis.text.x = element_blank(), axis.ticks.x = element_blank())

plot2 <- ggplot(top_d, aes(x = 종목명, y = 자산총계, label = sprintf("%s %.1f", 종목명, 자산총계))) +
  geom_text_repel() +
  geom_jitter(width = 0.1, height = 0, color = "purple") +
  labs(title = "자산총계 분포", x = "", y = "자산총계") +
  theme(axis.text.x = element_blank(), axis.ticks.x = element_blank())

# 그래프 결합
grid.arrange(plot1, plot2)
```

```{r two, echo=FALSE}
number <- cbind(top_a$종목명 ,top_c$종목명, top_d$종목명)
colnames(number) <- c("유보율", "시가총액", "자본총액")
```

##### 기업들의 지표별 순위
```{r ten, echo = FALSE}
print(number)
```

- 유보율이 높을수록, 자산총계와 시가총액이 높은 기업이라고 짐작해볼 수 있다.  
- 재무구조가 튼튼한 기업들 확인 : 카카오, 하이브, SM, 스튜디오드래곤, CJ ENM, YG, JYP

***
### 2. ROE : 자기자본이익률, (당기순이익/자기자본) *100
> 기업이 가진 자본 활용해 수익 얼마나 창출했는지  
- 즉 내가 가진 자본으로 번 순이익  
- **ROE 높다 = 기업의 수익창출능력, 자본활용능력 좋다** 

```{r kay, echo = FALSE}
enter$ROE <- as.numeric(enter$ROE)
top_0 <- head(enter[order(-enter$ROE), ], 20)

ggplot(top_0, aes(x = 종목명, y = ROE, label = sprintf("%s %.1f", 종목명, ROE))) +
  geom_text_repel() +
  geom_jitter(width = 0.1, height = 0, color = "skyblue") +
  labs(title = "ROE 분포", x = "", y = "ROE") +
  theme(axis.text.x = element_blank(), axis.ticks.x = element_blank())
```

- 수익창출능력 높은 기업들 :JYP, 삼화네트웍스, 디어유, 갤럭시아에스엠, 큐브엔터, YG


### 3. ROE와 유보율 (기업의 미래성장성)
> 성장률 = ROE * 유보율  
– 기업이 지속적으로 유지할 수 있는 성장률: 유보율 × 자기자본이익률

```{r sing, include = FALSE}
enter$성장률 <- enter$ROE *enter$유보율
top_00 <- enter[order(-enter$성장률), ][-1, ]
print(top_00)
top_1 <- enter[order(-enter$성장률), ][-c(1, 2), ] #1등 카카오 제거
```

```{r safe, echo= FALSE}
ggplot(top_1, aes(x = 성장률, y = ROE, label = 종목명)) +
  geom_text_repel() +
  geom_jitter(width = 0.1, height = 0, color = "BLUE") +
  labs(title = "카카오 제외 기업 성장률", x = "성장률", y = "ROE") +
  theme(axis.text.x = element_blank(), axis.ticks.x = element_blank())
```

- 성장률이 높은 기업 : 카카오, 에스엠, JYP, YG, 스튜디오드래곤, 하이브, 삼화네트웍스 등


### 4. 외국인비율 : 외국인이 보유한 주식비율

```{r three, include = FALSE}
############################# 카카오, sm, 하이브, 스튜디오드래곤 4년 데이터
library(jsonlite)
library(httr)
library(rvest)
library(dplyr)

#################
#카카오 4년 월별데이터
url <-
  "https://api.finance.naver.com/siseJson.naver?symbol=035720&requestType=1&startTime=20201001&endTime=20230602&timeframe=month"
# Read JSON data
response <- GET(url)
content <- content(response, "text", encoding = "UTF-8")
contents <- strsplit(gsub("\\[|\\]|\n", "", content), ",\\s*")

#data.frame 만들기
dt_kko_m <-
  as.data.frame(matrix(contents[[1]], ncol = 7, byrow = TRUE))

#s의 1행을 제거 후 열이름 수정
dt_kko_m <- dt_kko_m[-1, ]
names(dt_kko_m) <-
  c("날짜", "시가", "고가", "저가", "종가", "거래량", "외국인소진율")

dt_kko_m$날짜 <- gsub("\\\\|\"", "", dt_kko_m$날짜)
dt_kko_m$종가 <- as.numeric(dt_kko_m$종가)


#sm 4년 월별 데이터
url <-
  "https://api.finance.naver.com/siseJson.naver?symbol=041510&requestType=1&startTime=20201001&endTime=20230602&timeframe=month"
# Read JSON data
response <- GET(url)
content <- content(response, "text", encoding = "UTF-8")
contents <- strsplit(gsub("\\[|\\]|\n", "", content), ",\\s*")

#data.frame 만들기
dt_sm_m <-
  as.data.frame(matrix(contents[[1]], ncol = 7, byrow = TRUE))

#s의 1행을 제거 후 열이름 수정
dt_sm_m <- dt_sm_m[-1, ]
names(dt_sm_m) <-
  c("날짜", "시가", "고가", "저가", "종가", "거래량", "외국인소진율")

dt_sm_m$날짜 <- gsub("\\\\|\"", "", dt_sm_m$날짜)
dt_sm_m$종가 <- as.numeric(dt_sm_m$종가)


#하이브 4년 월별 데이터
url <-
  "https://api.finance.naver.com/siseJson.naver?symbol=352820&requestType=1&startTime=20201001&endTime=20230602&timeframe=month"
# Read JSON data
response <- GET(url)
content <- content(response, "text", encoding = "UTF-8")
contents <- strsplit(gsub("\\[|\\]|\n", "", content), ",\\s*")

#data.frame 만들기
dt_hi_m <-
  as.data.frame(matrix(contents[[1]], ncol = 7, byrow = TRUE))

#s의 1행을 제거 후 열이름 수정
dt_hi_m <- dt_hi_m[-1, ]
names(dt_hi_m) <-
  c("날짜", "시가", "고가", "저가", "종가", "거래량", "외국인소진율")

dt_hi_m$날짜 <- gsub("\\\\|\"", "", dt_hi_m$날짜)
dt_hi_m$종가 <- as.numeric(dt_hi_m$종가)

dt_hi_m$외국인소진율 <- as.numeric(dt_hi_m$외국인소진율)
dt_kko_m$외국인소진율 <- as.numeric(dt_kko_m$외국인소진율)
dt_sm_m$외국인소진율 <- as.numeric(dt_sm_m$외국인소진율)
```


> 외국인 비율이 정말 종가에 영향을 미치나?  
- 하이브, 에스엠, 카카오 외국인비율  
- 4년 월별 데이터로 분석 

```{r yes, echo=FALSE}
# 데이터 이름 설정
names <- c("하이브", "에스엠", "카카오")

# boxplot 그리기
boxplot(dt_hi_m$외국인소진율, dt_sm_m$외국인소진율, dt_kko_m$외국인소진율, names = names)

```


- 카카오가 외국인 비율 가장 높다
- 그렇다면 이 비율이 종가에 영향을 미치나?


```{r true, echo = FALSE}
cor(dt_kko_m$외국인소진율, dt_kko_m$종가)
```

```{r settt, include = FALSE}
# 데이터프레임 생성
df <- data.frame(외국인소진율 = dt_kko_m$외국인소진율, 종가 = dt_kko_m$종가)

# 산점도 그래프 생성
ggplot(df, aes(x = 외국인소진율, y = 종가)) +
  geom_point() +
  geom_smooth(method = "lm", se = FALSE) +
  labs(x = "외국인소진율", y = "종가") +
  ggtitle("카카오 외국인소진율과 종가의 상관관계")
```


- 상관관계  0.6687497이며, 그래프 그려본 결과 우상향하는 모양
- 외국인비율이 종가에 +영향 미친다고 볼 수 있다. 
